【裁判字號】    99,易,199
【裁判日期】    990629
【裁判案由】    恐嚇等
【裁判全文】
臺灣雲林地方法院刑事判決               99年度易字第199號
公  訴  人  臺灣雲林地方法院檢察署檢察官
被      告  戊○○
            丁○○
            乙○○
            丙○○
上三人共同
選任辯護人  簡承佑律師
            張育誠律師
上列被告等因恐嚇等案件，經檢察官提起公訴（98年度偵字第42
76號），本院判決如下：
    主  文
戊○○犯公然侮辱罪，處拘役拾日，如易科罰金，以新臺幣壹
仟元折算壹日。
丁○○、乙○○、丙○○均共同犯恐嚇危害安全罪，各處拘役伍
拾日，如易科罰金，均以新臺幣壹仟元折算壹日。
    事  實
一、丁○○、戊○○與辛○○均住在雲林縣崙背鄉○○村○○路
    ，為同鄉里之人，乙○○、丙○○則係丁○○之子。緣丁○○、辛○○於民國98年5 月12日因口角起爭執進而互毆，並
    由臺灣雲林地方法院檢察署檢察官以2 人均犯傷害罪嫌，於
    98年7 月15日以98年度偵字第2789號聲請以簡易判決處刑，
    辛○○雖亦指控戊○○參與上開傷害案件，但經該署檢察官
    調查結果認戊○○罪證不足，而為不起訴處分（丁○○、辛○○所涉傷害罪部分，經本院以98年虎簡字176 號判處2 人
    各拘役30日，緩刑2 年，檢察官及辛○○均不服提起上訴，
    復由本院以98年度簡上字第82號判決上訴駁回而告確定；戊○○所犯傷害罪嫌，由檢察官以98年度偵字第2789號為不起
    訴處分後，辛○○不服聲請再議，經臺灣高等法院臺南分院
    檢察署發回臺灣雲林地方法院檢察署續行偵查，由該署檢察
    官以98年度偵續字第53號提起公訴，並由本院以98年度易字
    第659 號判決無罪，經檢察官提起上訴，現由臺灣高等法院
    臺南分院審理中）。
二、戊○○得知其因前揭傷害案件，經臺灣雲林地方法院檢察署
    檢察官為不起訴處分後，竟基於公然侮辱之犯意，於98年7
    月25日18、19時許，在不特定人得以共見共聞之雲林縣崙背
    鄉羅厝村東興73之20號辛○○住處前，以「幹你娘GY」（臺
    語）辱罵辛○○，足以毀損辛○○之名譽。適李廖花美亦在
    該處，聞言後責罵戊○○不該發酒瘋，戊○○始行離去。
三、緣己○○在戊○○離去後，前來拜訪辛○○，聽聞戊○○又
    來鬧事，頓時義憤填膺，乃於同日20時，轉往戊○○位於雲
    林縣崙背鄉羅厝村東興131 之1 號住處，與之理論，並出拳
    毆打戊○○（己○○所涉傷害罪嫌，業經本院以98年易字56
    8 號判決公訴不受理確定），此情適為乙○○撞見。乙○○
    旋即返家，將上開情事告知丁○○、丙○○。詎丁○○、乙○○、丙○○竟共同基於恐嚇之犯意聯絡，於同日即98年7
    月25日20時19分許，由丁○○持糞叉1 支、乙○○手戴手指
    虎1 只、丙○○則持長約26公分之不詳刀刃1 支，前往辛○○上開住處外比劃，叫辛○○出來，以此等加害生命、身體
    之舉動恐嚇辛○○，致其心生畏懼，而生危害於安全。
四、案經辛○○訴由雲林縣警察局西螺分局報告臺灣雲林地方法
    院檢察署檢察官偵查起訴。
    理  由
壹、程序方面（證據能力之認定）：
一、辛○○、己○○於警詢中之筆錄有無證據能力部分：
  (一)按被告以外之人於審判外之言詞或書面陳述，除法律有規定
    者外，不得作為證據；又被告以外之人於檢察事務官、司法
    警察官或司法警察調查中所為之陳述，與審判中不符時，其
    先前之陳述具有較可信之特別情況，且為證明犯罪事實存否
    所必要者，得為證據，刑事訴訟法第159 條第1 項、第159
    條之2 分別定有明文。被告丁○○、乙○○、丙○○及其辯
    護人、被告戊○○均爭執辛○○、己○○於警詢中之筆錄屬
    審判外之陳述無證據能力。
  (二)經查，辛○○、己○○於於警詢中之陳述係屬審判外之陳述
    ，又查無其他較可信之特別情況，即無前開傳聞例外規定之
    適用，其等於警詢中之陳述自不具證據能力。惟仍得以之作
    為彈劾證據，用來爭執其2 人陳述之證明力（參最高法院94
    年度台上字第6811號判決意旨）。
二、辛○○、廖乾評於檢察官偵查中未經具結之偵訊筆錄有無證
    據能力部分：
  (一)按證人依法應具結而未具結者，其證言不得作為證據，刑事
    訴訟法第158 條之3 規定甚明。其立法理由旨在擔保該證人
    之證言，係據實陳述之可信性，故未依法具結者，依證據絕
    對排除法則，當然無證據能力，不得作為論罪之基礎，自不
    得因當事人於審判程序之同意，或未於言詞辯論終結前聲明
    異議視為同意，而可認該未具結之證言，得作為證據。
  (二)經查，本案告訴人辛○○於98年9 月9 日、同年12月25日之
    偵訊筆錄（見偵查卷第48-49 頁、第105 頁），及證人廖乾
    評於98年9 月9 日之偵訊筆錄（見偵查卷第47-48 頁），均
    係於檢察官面前所為之供述筆錄，關於被告等人之犯行，乃
    居於證人地位，惟檢察官並未適用人證之調查程序，使其等
    以證人身分具結後而為陳述，是辛○○、廖乾評前揭於檢察
    官面前所製作未經具結之筆錄，不得作為證明被告等人有罪
    之證據。
三、其餘本院認定被告犯罪事實所憑之證據有無證據能力部分：
  (一)按被告以外之人於審判外之陳述，雖不符刑事訴訟法第159
    條之1 至之4 等4 條規定，而經當事人於審判程序同意作為
    證據，法院審酌該陳述作成時之情況，認為適當者，亦得作
    為證據，同法第159 條之5 第1 項定有明文。
  (二)經查，除前揭證據外，本判決後開引用各該被告以外之人於
    審判外之陳述，原則上均不得作為證據，惟被告等人及辯護
    人在本院審理中均明示同意上開證據可供證據使用（見本院
    卷第26頁反面、第122-123 頁）。本院審酌上開證據製作時
    之情況，並無違法不當之情事，認為以之作為證據應屬適當
    ，揆諸前開規定，應認該等供述證據例外具有證據能力。
貳、實體部分（有罪證明力之說明）：
一、被告戊○○涉犯公然侮辱罪部分
  (一)訊據被告戊○○固不否認於98年7 月25日19時許，前往辛○○住處前之事實，惟矢口否認有何公然侮辱犯行，辯稱：那
    天我去辛○○那裡講話，他們就打我1 次，後來我回到家，
    己○○又來我家打我，我根本沒有罵辛○○云云。
  (二)本院判斷如下：
  1.證人辛○○於本院證稱：98年7 月25日下午快接近6 、7 點
    ，我在家與阿美談論插秧的事，當時我太太庚○○也在場，
    戊○○從丁○○家的雜貨店過來，他一來就罵我，罵我「幹
    你娘」，後來阿美對戊○○說不要來亂人，他被唸一唸就走
    了等語（見本院卷第66頁反面、第67頁、第69頁、第73頁反
    面、第74頁）。辛○○於本院多次重複同樣的證詞，陳述之
    經過均屬一致，加深其證詞之可信性。
  2.再觀證人庚○○於98年9 月9 日在檢察官面前之證詞略為：
    那時我與我先生在隔壁房間，有人詢問我何時可以幫他插秧
    ，當我們在說話時，戊○○從雜貨店騎機車往我們住處過來
    ，罵三字經，我怕惹事，沒有回話。那人對戊○○回罵發什
    麼酒瘋，再吵就要打他巴掌。戊○○自覺無趣，就離去。這
    是在我們收到起訴書及不起訴處分書的翌日晚上發生的（見
    偵查卷第49-50 頁）。另庚○○於99年6 月15日在本院也證
    稱：我與我先生辛○○於98年7 月25日下午6 、7 點從田裡
    插秧回來，正在脫鞋，阿美剛好過來，問我何時可以替他插
    秧，戊○○騎機車來我家，先對我罵「幹你娘GY」，之後才
    罵辛○○，我不知道他為什麼突然跑來罵我們，後來阿美唸
    他發酒瘋，沒事來罵人家，並說要打他耳光，他才離開（見
    78頁反面、第79頁、第80頁）。庚○○為年約60歲、不識字
    之婦人，此觀其於檢察官偵查中及本院作證具結時，不會簽
    自己之姓名，皆以按捺大姆指指印可得印證（見偵查卷第52
    頁，本院卷第100 頁）。然而庚○○於偵審前後相距約9 個
    月，就案發情節之證述內容仍能互相吻合，依庚○○之智識
    ，很難相信其可以刻意記憶、背誦，衡諸吾人之一般生活經
    驗，若非確有其事之親身經歷，恐難如此一致；且該等內容
    經與辛○○隔離訊問、詰問後，是如此雷同，堪信屬實。復
    以，參酌證人乙○○於本院證稱：98年7 月25日約晚上7 點
    ，戊○○到我家的雜貨店買酒，在我家喝完酒，才騎機車回
    去，回去的路會經過辛○○住處（見本院卷第63頁正反面、
    第65頁正反面）。雖乙○○並未目睹戊○○辱罵辛○○之經
    過，但從乙○○所述戊○○當日有喝酒，喝完酒騎機車從辛○○住處前經過之情節，與庚○○證稱「戊○○從丁○○的
    雜貨店過來」、「他騎機車」、「阿美回罵他不要起酒瘋」
    等細節相符，更可印證庚○○之證詞絕非虛構，自當可採。
  3.己○○適從北部返回雲林縣崙背鄉羅厝村，於98年7 月25日
    在家用畢晚餐後，前去造訪辛○○，因聽聞庚○○轉知戊○○甫來鬧事，因乃前往戊○○住處與之理論，雙方言語不合
    ，己○○即徒手毆打戊○○之事實，業據己○○於檢察官偵
    查中及本院證述明確，觀其證詞為「戊○○到我堂哥（辛○○）家去挑釁後返家，我就到他家去找他理論，後來他辱罵
    我三字經，我才打他巴掌。」（見偵查卷第104 頁）「起先
    是我聽我堂嫂（庚○○）說，他（戊○○）去罵我堂哥，說
    告他告不成，他就是收到判決文，知道判無罪沒事了，就去
    罵人，我本來是要去找戊○○，要對他說他就是找丁○○去
    作偽證，但戊○○卻說要打我，之後我就揮手打了戊○○。
    」（見本院卷第89頁）己○○雖未親自見聞戊○○以「三字
    經」辱罵辛○○之事實，然而己○○與戊○○前無宿怨，尚
    乏無端前去毆打戊○○之理，且從己○○上開證述內容可知
    ，其自承當日確有傷害戊○○，顯見該證詞不利於己，應屬
    中立可信。再者，辛○○與丁○○、戊○○間之傷害案件，
    經檢察官以98年度偵字第2789號聲請簡易判決處刑（丁○○
    、辛○○部分）及為不起訴處分（戊○○部分），該處刑書
    及不起訴處分書於98年7 月24日送達給辛○○，此有臺灣雲
    林地方法院檢察署送達證書1 份在卷可參（見98年度偵字第
    2789號卷第32頁）。益見己○○所證戊○○因知悉上開傷害
    案件已獲不起訴處分，始前往辛○○住處罵人之情，有所憑
    據而可採信。故由己○○前開證詞，可以佐證辛○○、庚○○所為關於戊○○確有前述以「幹你娘GY」辱罵辛○○之證
    詞為真。
  4.至被告戊○○辯稱其未有對辛○○公然侮辱犯行，並聲請傳
    訊乙○○為證。惟觀乙○○於本院證稱：戊○○從雜貨店回
    家後，自辛○○住處經過時，有無與辛○○吵架，我不知道
    ，我是之後經過戊○○住處，看到他嘴角流血，又看到他被
    己○○打而已（見本院卷第64頁、第65頁正反面）。是乙○○並不知悉戊○○有無執前詞侮辱辛○○，自不足為對被告
    戊○○有利之認定。
  (三)綜上所述，被告戊○○涉犯公然侮辱罪之事證明確，可以認
    定，應予依法論科。
二、被告丁○○、乙○○、丙○○涉犯恐嚇危害安全罪部分
  (一)訊據被告丙○○固不否認於98年7 月25日晚上8 時許，曾過
    去辛○○住處前之事實，惟矢口否認有何恐嚇犯行，辯稱：
    當天是我哥哥乙○○回來報警，我才過去辛○○家看己○○
    的車牌號碼，並沒有拿刀過去云云。另被告丁○○、乙○○
    則均矢口否認犯行，一致辯稱：我們當天都沒有過去辛○○
    住處云云。辯護人則為被告丁○○、乙○○、丙○○辯護稱
    ：辛○○於警詢中證稱被告3 人未持兇器，但於法院卻稱該
    3 人分持糞叉、手指虎、刀子，版本不同；己○○證稱乙○○拿手指虎、丙○○持刀，洽與庚○○所述之情節相反；尤
    其己○○於警詢中稱聽不清楚被告3 人當時開罵什麼，惟於
    法院又說出被告3 人揚言「要給你死」、「幹你娘」等語，
    顯然無中生有；再者，當日警察經報前往現場，並未特意去
    被告3 人住處，亦未扣得前揭兇器，更見無辛○○等人指訴
    之事實；又被告乙○○見戊○○遭己○○毆打報案後，救護
    車於5 分鐘內抵達，不可能如庚○○、己○○所述被告3 人
    在辛○○家停留有15-20 分鐘之久，此情節純屬虛構。又縱
    被告3 人真有攜帶兇器，但未有任何舉動，剛好是讓辛○○
    看見，亦未構成恐嚇罪。
  (二)本院判斷如下：
  1.證人辛○○於本院證稱：戊○○離開後不到1 個小時，我在
    住處外面，親眼看見丁○○拿糞叉，他的2 個兒子拿手指虎
    、刀子從雜貨店過來，我看不清楚乙○○、丙○○誰拿什麼
    ，他們站在我家門口開罵「好幹，出來」，因為我前上個月
    才被丁○○打，他們就是看了判決文（應係聲請簡易判決處
    刑書）才過來的，我當時嚇到，跑到屋裡去，我老婆庚○○
    報警後，他們才離開（見本院卷第68頁、第69頁反面、第71
    頁、第72頁反面、第73頁、第75頁、第76頁）。核與證人庚○○、己○○於本院證述有關被告丁○○、乙○○、丙○○
    分持糞叉、手指虎、刀刃至辛○○家中恐嚇之情節相仿（見
    本院卷第80頁、第90頁）。復觀諸雲林縣警察局指揮中心受
    理110 報案紀錄單所載，有名女性於98年7 月25日20時19分
    ，以「00-0000000」號電話撥打110 ，勤務指揮中心通知由
    雲林縣警察局西螺分局崙背分駐所警員王銘輝、蔡昇庭於同
    日20時25分前往現場處理，查得丁○○、乙○○、丙○○3
    人至辛○○住處挑釁，辛○○欲提出告訴，警方依法受理並
    製作筆錄，簽請報結，此有上開報案紀錄單1 紙在卷可證（
    見偵查卷第99頁）。該等事實與庚○○於本院證稱：是我報
    案的，我在電話中說我先生是辛○○，有人拿東西要來打他
    ，請他們快點來（見本院卷第81頁、第82頁反面、第85頁反
    面），及證人己○○於本院證稱：當時是我叫我堂嫂庚○○
    報案的（見本院卷第96頁反面）等語相符。由此可見，庚○○當日確實有報案。而110 為警察協助民眾各種報案之求助
    電話，此為本院職務上所知之事項，若非事有緊急，以庚○○長住於鄉間之不識字婦人，豈敢輕易報警，徒負誣告罪責
    ？甚且於警員第一時間到達現場，即表明丁○○父子3 人前
    來挑釁。再者，庚○○於本院以比劃方式指證現場出現之刀
    具長度約26公分，寬約8.5 公分（見本院卷第56頁反面）。
    核與己○○於偵查中所證刀械之長度約30公分、寬約5 分公
    等語相若（見偵查卷第104 頁），己○○、庚○○2 人所見
    之刀具外觀情狀相似。綜合上情，辛○○、己○○及庚○○
    之證詞，就此部分並無太大歧異，可認案發當時，被告丁○○、乙○○、丙○○確有分持糞叉、手指虎、刀刃前往辛○○住處叫囂之事實甚明。
  2.證人庚○○於本院固明確證稱案發當時，丁○○係持糞叉、
    乙○○拿刀、丙○○戴手指虎（見本院卷第81頁反面、第82
    頁、第86頁）。該情與己○○於本院證述：是較瘦的乙○○
    拿手指虎，較胖的丙○○拿刀不符（見本院卷第93頁反面、
    第94頁）。然依庚○○於檢察官偵查中之證詞，其僅指出「
    丁○○持糞叉、他兒子分持刀械及類似手指虎之物品」，並
    未特別區分出乙○○、丙○○各持何物（見偵查卷第50頁）
    。反觀己○○於檢察官面前則明確指證「丁○○持糞叉、乙○○持手指虎、丙○○持長約30分公、寬約5 公分切豬肉所
    用的刀」（見偵查卷第104 頁）。己○○前後證述一致，並
    由胖瘦之特徵作為記憶之參考，所述較可採信。而庚○○之
    前沒有具體指出何人分持何物，在本院作證時，距案發時間
    已近11個月，記憶是否清晰尚有可疑。再者，從己○○於偵
    查中及本院一致之證詞，其當時與乙○○面對面，已呈互相
    對峙狀態，乙○○作勢毆打（見偵查卷第104 頁，本院卷第
    94頁），己○○對乙○○手戴手指虎應該印象特別深刻。對
    照庚○○當時身處之情境，因害怕被告3 人對辛○○不利，
    趕急要辛○○進屋，看顧大門，不讓被告3 人進去，另一方
    面又忙著報案，此由庚○○於本院之證詞可得印證（見本院
    卷第80頁反面、第81頁、第82頁反面）。庚○○處於驚恐情
    狀，相較於在場穩住場面之己○○而言，是否能仔細查看乙○○、丙○○各持何種兇器，恐有疑問，故本院認應以己○○所述丁○○手持糞叉、乙○○戴手指虎、丙○○拿刀等語
    較可採信。
  3.被告3 人持上開器具前往辛○○住處時，究有無對辛○○出
    言恐嚇一情。據辛○○於本院證稱「（問：他們拿工具來，
    要打你，有無說什麼話？）就罵我，叫我出去」、「丁○○
    有罵我幹你娘GY」（見本院卷第68頁、第70頁）；證人庚○○證稱：就罵幹你娘GY，好膽出來（見本院卷第82頁、第84
    頁）；證人己○○則證稱：記憶中，就三字經、恐嚇的話都
    有說，就「要給你死」、「幹你娘」什麼的（見本院卷第90
    頁反面）。辯護人執己○○於警詢中之筆錄載明「乙○○、
    丙○○大小聲辱罵、恐嚇辛○○，我聽不清楚」等語（見偵
    查卷第23頁）彈劾己○○於本院證詞之可信性。然依己○○
    同份警詢筆錄之記載，己○○已明確陳稱「我當時有聽到、
    看到丁○○、乙○○、丙○○3 人辱罵、恐嚇辛○○。」（
    見偵查卷第22-23 頁）且依吾人之一般生活經驗，被告3 人
    既持器具前往辛○○住處，已如前述，其等當時口出情緒性
    之言語，要屬合理，不違經驗法則，但究有無出現恐嚇性之
    言詞，尚無證據足資認定，故己○○證稱被告3 人有為「要
    給你死」等恐嚇言語，要難認定，但不足推翻上開其證述被
    告3 人有持兇器之可信性。次按刑法所謂恐嚇，凡一切之言
    語、舉動足以使他人生畏懼心者，均包含在內（最高法院22
    年上字第1310號判例參照）。查辛○○於本院證稱：「當時
    我嚇到，就跑進去屋裡，我看到他們父子3 人拿那些東西過
    來，我看到就嚇到了。」「（問：到底有沒有罵？）有，一
    過來就罵，罵什麼，我就嚇到了，我就趕快跑進去，他們3
    人拿刀來，我怎會不怕，我當然會怕，我還要顧我太太及我
    出車禍的兒子。」「他們拿刀來，我若被殺到，我那個車禍
    的兒子要吃什麼，我還有顧一個孫子，他要吃什麼。」（見
    本院卷第71頁、第77頁正反面）。另證人庚○○於本院亦證
    稱：「我就進去報警了，我怕我先生被打、被砍」、「我叫
    我先生不要出去，我擋住他，我怕他出去被人家打死。」（
    見本院卷第82頁反面）據此，被告3 人持糞叉、手指虎、刀
    刃至辛○○住處之目的，係為要辛○○出來，乃針對辛○○
    個人所為，並非無意亮出器物恰巧使人撞見，且依辛○○見
    狀趕急躲入屋內，並由庚○○報警之情景以觀，辛○○證稱
    其當時已心生恐懼等語，要屬可採。
  4.至辯護人以辛○○於警詢中未說被告3 人持有兇器，但於法
    院卻為肯定之證詞，其證詞自不可採。惟依辛○○該份警詢
    筆錄之末記載「我要對丁○○、乙○○、丙○○提出恐嚇告
    訴」（見偵查卷第6 頁），顯見辛○○係受到恐嚇始前往警
    局報案。但觀辛○○之警詢筆錄所載，僅提到被告3 人如何
    對其辱罵（如辱罵我父母親即幹你娘），並未敘及其他恐嚇
    言詞。由此可知，言詞恐嚇並非辛○○當時提告之重點，若
    被告3 人未持令人心生畏懼之物前往挑釁，何來恐嚇之有。
    但辛○○當時為何陳述「我沒有注意到他們有無持任何兇器
    」（見偵查卷第5 頁），不得而知。嗣辛○○於本院堅決指
    證被告3 人當時確持糞叉、手指虎、刀刃等物，本院認為辛○○於本院證述之內容較與客觀事實相符（已如前述），而
    辛○○之警詢筆錄既無證據能力，自亦不得採為對被告3 人
    有利之認定。
  5.按證人之陳述有部分前後不符，或相互間有所歧異時，究竟
    何者為可採，法院仍得本其自由心證予以斟酌，非謂一有部
    分不符或矛盾，即應認其全部均不可採信。尤其證人對於事
    物之注意及觀察，本有其能力上之限制，未必如攝影機或照
    相機般，對所發生或經歷的事實均能機械式無誤地捕捉，亦
    未必能洞悉事實發生過程之每一細節及全貌。且對於過往事
    物之記憶，隨時日之間隔而漸趨模糊或失真，自難期其如錄
    影重播般地將過往事物之原貌完全呈現。是證人之證言，有
    時因觀察角度、記憶能力或詢（訊）問方式不同等因素，所
    述難免略有出入。苟若無重大瑕疵，而其基本事實之陳述，
    與真實性無礙時，仍非不得予以採信（最高法院98年度台上
    字第822 號判決要旨參照）。辯護人以庚○○先證稱己○○
    於案發時後於丁○○父子3 人到場，另又改稱先於該3 人到
    達案發現場，版本不一。姑不論何者為真，己○○於案發當
    時，確實出現在辛○○住處前，目睹案發經過，並與乙○○
    形成對峙狀態，已敘如前，則庚○○所證己○○當時在場之
    基本事實如一，其對己○○何時出現之過程細節或有隨時間
    經過而漸趨模糊之情，但無法即認其證詞全不可信。況，己○○於本院證稱其離開戊○○住處後，轉個彎看見丁○○父
    子3 人站在辛○○家門前，始行過去（見本院卷第93頁），
    而庚○○於本院也2 次為相同之證詞，略為「（辯護人問：
    我的意思是說己○○有來你家，來你家時，丁○○父子3 人
    是否還在你家？）有，他們拿東西過來。」「（法官問：己○○來的時候，丁○○3 人還在你家？）對。」（見本院卷
    第84頁、第85頁反面）顯見應係己○○在遠方轉彎處看見丁○○3 人在辛○○住處外，才過去了解狀況。雖庚○○嗣後
    改稱「當時好像是己○○先到，不到10分鐘後，丁○○父子
    3 人就過來了。」但觀其回答前對所詢問題（當時是丁○○
    3 人先到你家，還是己○○先到你家？）已先表明「我有點
    忘記了」（見本院卷第87頁反面），可見庚○○之後回答己○○先到乙節，並非肯定之詞。職是，庚○○之證詞未有重
    大明顯偏離、反覆矛盾或不合情理之處，且有己○○之證詞
    可資補強，自難認其證詞不能採信。
  6.辯護人另以：被告乙○○見戊○○遭己○○毆打報案後，救
    護車於5 分鐘內抵達，不可能如庚○○、己○○所述被告3
    人在辛○○家停留有15-20 分鐘之久，此情節純屬虛構。惟
    查，乙○○見戊○○受傷後，於98年7 月25日20時14分報案
    ，救護車於同日20時21分到達，此有雲林縣119 案件紀錄表
    1 份在卷可按（見偵查卷第81頁），足見救護車約在報案後
    6 分鐘抵達現場。但救護車到達現場後，戊○○是否立即上
    車？由己○○於檢察官偵查中及本院之證詞均指出，戊○○
    原本不願上救護車，經過一番拉扯、勸說始上車（見偵查卷
    第105 頁，本院卷第92頁、第93頁）。另依救護車之救護紀
    錄顯示，救護車到達現場為20時21分，離開現場為20時30分
    ，此有財團法人彰化基督教醫院雲林分院98年11月3 日彰基
    雲林分院字第0980000485號函暨所附主治醫師回復單各1 份
    存卷可參（見偵查卷第92-93 頁），故救護車在現場停留約
    有10分鐘之久，己○○上開證詞顯然非虛。另本案員警接獲
    庚○○報案趕至辛○○住處之時間則為同日20時25分，亦有
    前開受理110 報案紀錄單可證（見偵查卷第99頁）。再參酌
    己○○證稱其先在附近看救護人員要將戊○○拉上車，戊○○不肯，救護車在現場繞來繞去，乙○○在救護車到達之前
    已離開，之後因其不願再看，乃轉彎走過去辛○○住處，即
    見丁○○父子3 人在辛○○住處前（見本院卷第93頁）。綜
    此，本案經由乙○○報警後，迄員警到達現場約有11分鐘，
    再至救護車離開約過16分鐘，則庚○○於本院證稱：丁○○
    父子在其住處門口，大約有10幾分鐘（見本院卷第84頁）。
    另己○○於本院亦證稱：這個過程應該是在15-20 分鐘左右
    （見本院卷第93頁）。因其等並未目不轉睛看著時鐘或手錶
    計算時間，所述時間之經過僅憑感覺，當然無法精確，惟既
    與事實相距不遠，自不足執此逕認其等之證詞為虛構。
  (三)綜上所述，被告丁○○、乙○○、丙○○涉犯恐嚇罪之事證
    明確，可以認定，自應予依法論科。
三、論罪科刑之理由：
  (一)核被告戊○○之所為，係犯刑法第309 條第1 項之公然侮辱
    罪。另核被告丁○○、乙○○、丙○○之所為，則均係犯刑
    法第305 條之恐嚇危害安全罪。
  (二)被告丁○○、乙○○、丙○○3 人就上開恐嚇犯行，有犯意
    之聯絡及行為分擔，為共同正犯。
  (三)古有云：「春秋多佳日，登高賦新詩。過門更招呼，有酒斟
    酌之。農務各自歸，閑暇輒相思。相思則披衣，言笑無厭時
    。」鄰居之間本來就是各忙農事，經過對方的家門，彼此打
    個招呼，有酒的話就一起飲用，農閒無事，相找談笑聊天。
    本院審酌被告丁○○、乙○○、丙○○及戊○○與辛○○為
    同鄰里之人，甚且丁○○父子與辛○○住處中間僅隔2 間連
    棟房屋，彼此間卻無法和睦相處，多有爭端，辛○○與丁○○前因傷害案件，甫經本院判處各拘役30日，均緩刑2 年，
    有臺灣高等法院被告前案紀錄表可按，丁○○仍然不知警惕
    ，反而與其子共同以揭方式恐嚇辛○○，無視法紀，戊○○
    酒後亦不知節制，公然侮辱辛○○，法紀觀念亦屬薄弱，惟
    念及丁○○、戊○○年事均已高，戊○○無業、丁○○務農
    ，另乙○○、丙○○年紀尚輕，且辛○○堅持不願原諒被告
    4 人等一切情狀，各量處如主文所示之刑，並均諭知易科罰
    金之折算標準。另公訴人以被告4 人否認犯行，毫無悔意，
    並浪費司法資源，因而求處被告戊○○拘役50日，被告丁○○、乙○○、丙○○各有期徒刑7 月，惟本院考量上情，認
    公訴人上開求刑略嫌過重，附此敘明。
據上論斷，應依刑事訴訟法第299 條第1 項前段，刑法第28條、
第305 條、第309 條第1 項、第41條第1 項前段，刑法施行法第
1 條之1 第1 項、第2 項前段，判決如主文。
本案經檢察官甲○○到庭執行職務。
中    華    民    國    99    年    6     月    29    日
                  刑事第二庭    法  官  曾鴻文
以上正本證明與原本無異。
如不服本判決應於收受判決後10日內向本院提出上訴書狀，並應
敘述具體理由；其未敘述上訴理由者，應於上訴期間屆滿後20日
內向本院補提理由書（均須按他造當事人之人數附繕本）。「切
勿逕送上級法院」。
                                書記官  顏錦清
中    華    民    國    99    年    6     月    29    日
附錄本院論罪科刑之法條全文：
中華民國刑法第305條
以加害生命、身體、自由、名譽、財產之事，恐嚇他人致生危害
於安全者，處2 年以下有期徒刑、拘役或3 百元以下罰金。
中華民國刑法第309條第1項
公然侮辱人者，處拘役或 3 百元以下罰金。

司法院資訊處製作；財團法人民間司法改革基金會備份。
